# 停车场租赁问题

提问人：xiaolukuaipao1 时间：2022-10-11 17:16:05
陈版主您好。请教一下，A公司从开发商那租入了 1000 个车位，第一年租金 20 万，第二年租金 40 万，第三年租金 50 万，合同另约定，如果转租的车位超过 500 个，将重新修改下一年的租金（往上调整租金）。A公司在租给业主时，业主一般是按季度付款，且车位基本上是固定的，但A公司和业主未签订合同。存在以下问题：
1 、A公司需不需要确认使用权资产和租赁负债；
2 、如果确认，在国际会计准则下，该使用权资产是否符合投资性房地产的定义。
非常谢谢！

回答人：chenyiwei
1 、A公司至少应按合同约定的每年固定租金的折现值确认使用权资产和租赁负债。后续如果因转租车位数超过 500 个而将租金向上调整的，则按租赁变更处理。
2 、在IFRS下，如果其业务模式就是转租车位获取租金收入，而不是自身直接提供停车场服务，在该使用权资产可满足投资性房地产的认定条件。

提问人：xiaolukuaipao1 时间：2022-10-17 10:53:55
谢谢陈版主！那么我问题中提到的，A公司在转租业主车位时未签订合同，以及提供给业主的车位可能不是特定的，也不影响在IFRS下确认投资性房地产么？

回答人：chenyiwei
可能会对投资性房地产的认定有影响，此时可能不一定成立租赁。